【裁判字號】    98,台上,6215
【裁判日期】    981022
【裁判案由】    違反毒品危害防制條例等罪
【裁判全文】
最高法院刑事判決            九十八年度台上字第六二一五號
上  訴  人  甲○○
上列上訴人因違反毒品危害防制條例等罪案件，不服台灣高等法
院台中分院中華民國九十八年八月二十六日第二審判決（九十八
年度上訴字第一四五二號，起訴案號：台灣南投地方法院檢察署
九十七年度偵字第一九九四號、第三二○五號、第三二四一號、
第三六二六號），提起上訴，本院判決如下：
    主  文
上訴駁回。
    理  由
按刑事訴訟法第三百七十七條規定：上訴於第三審法院，非以判
決違背法令為理由不得為之；是提起第三審上訴，應以原判決違
背法令為理由，係屬法定要件；如果上訴理由書狀並未依據卷內
訴訟資料具體指摘原判決不適用何種法則或如何適用不當，或所
指摘原判決違法情事顯與法律規定得為第三審上訴理由之違法情
形不相適合時，均應認其上訴為違背法律上之程式，予以駁回。
又按不服地方法院之第一審判決而上訴者，須提出上訴書狀；上
訴書狀並應敘述具體理由，此為法定必備之程式。上訴書狀未敘
述上訴理由者，應於上訴期間屆滿後二十日內補提理由書於第一
審法院，逾期未補提者，第一審法院應定期間先命補正。倘上訴
書狀已敘述理由，但所敘述者非屬具體理由，則屬不符上訴之法
定程式，由第二審法院以其上訴不合法律上程式，判決駁回，不
生定期命補正之問題，此觀刑事訴訟法第三百五十條第一項、第
三百六十一條、第三百六十二條及第三百六十七條之規定自明。
本件原判決以上訴人甲○○就第一審判決論處其共同販賣第一級
毒品罪刑十一罪，又共同販賣第二級毒品罪刑五罪，又轉讓第一
級毒品罪刑一罪（均累犯，各處如第一審判決附表一、二、三、
四「分別處刑欄」所載之刑，應執行有期徒刑拾捌年），提起第
二審上訴，其上訴狀未敘述具體理由，因認其上訴違背法定要件
，乃不經言詞辯論，逕以判決駁回上訴人之第二審上訴。從形式
上觀察，原判決並無違背法令之情形。上訴人之上訴意旨略稱：
(一)原判決僅以買受毒品者之指證為判決之唯一證據，且並未調查
上訴人使用之0000000000號行動電話是否經合法監聽
及卷附之上開行動電話監聽譯文所載是否與監聽內容相符，即以
共犯程素燕業經判刑確定，而為不利上訴人之認定，有證據調查
未盡之違法。(二)上訴人雖已認罪，但係因不諳法律且考量訟累及
爭取犯罪態度良好得以輕判而坦承犯罪。原審未考量上訴人犯罪
所得僅新台幣（下同）一萬七千二百五十元，危害尚非重大，竟
判處重刑，實難甘服等語。
惟查：原判決已說明上訴人之第二審上訴未敘述具體之理由，其
第二審之上訴不合法律上之程式，乃不經言詞辯論，逕以判決駁
回上訴人之第二審上訴。經核與上開刑事訴訟法第三百六十一條
第一項、第二項、第三百六十七條規定並無不合。又依卷內資料
，除上訴人於第一審自白有上開販賣第一級毒品，販賣第二級毒
品及轉讓第一級毒品犯行外，並有共犯程素燕於偵審中之供述，
證人即毒品買受人陳振鐘、謝煥政等人及毒品受讓人黃震華於警
詢及偵訊中之證述，陳振鐘、謝煥政等人與上訴人使用之上開行
動電話之通訊監聽譯文等證據佐證，原判決並非僅憑買受人之證
述或以程素燕判刑確定即為不利上訴人之認定，而上訴人上開使
用之行動電話係經合法之監聽，有台灣南投地方法院通訊監察書
及其附件各二紙在卷（偵字第三六二六號卷第七頁至第十二頁）
，且上訴人於第一審對通訊監聽譯文所載內容不為爭執，另原判
決已就上訴人主張其犯罪所得僅一萬七千二百五十元，危害尚非
重大，第一審量刑過重乙節，認非可採，於理由欄予以指駁說明
，經核並無違誤。上訴意旨(一)(二)係徒憑己見，漫事指摘原判決違
法，對原判決認其提起第二審上訴不合法究竟有何違背法令情形
，並未具體加以指摘，難謂適法。應認上訴人之上訴違背法律上
之程式，予以駁回。
據上論結，應依刑事訴訟法第三百九十五條前段，判決如主文。
中    華    民    國  九十八  年    十    月  二十二  日
                      最高法院刑事第七庭
                          審判長法官  林  永  茂
                                法官  蘇  振  堂
                                法官  蕭  仰  歸
                                法官  林  立  華
                                法官  蔡  彩  貞
      本件正本證明與原本無異
                                      書  記  官
中    華    民    國  九十八  年    十    月  二十七  日
                                                      K


司法院資訊處製作；財團法人民間司法改革基金會備份。
